【裁判字號】    98,裁,2281
【裁判日期】    980924
【裁判案由】    入出國及移民法
【裁判全文】
最  高  行  政  法  院  裁  定
                                      98年度裁字第2281號
上  訴  人  南灣企管顧問有限公司
代  表  人  甲○○
訴訟代理人  沈銀和  律師
被 上訴 人  內政部
代  表  人  江宜樺
上列當事人間入出國及移民法事件，上訴人對於中華民國98年6
月25日臺北高等行政法院98年度訴字第302號判決，提起上訴，
本院裁定如下：
    主  文
上訴駁回。
上訴審訴訟費用由上訴人負擔。
    理  由
一、按對於高等行政法院判決之上訴，非以其違背法令為理由，
    不得為之，行政訴訟法第242條定有明文。依同法第243條第
    1項規定，判決不適用法規或適用不當者，為違背法令；依
    同法第243條第2項規定，判決有該條項所列各款情形之一者
    ，為當然違背法令。又提起上訴，應以上訴狀表明上訴理由
    並應添具關於上訴理由之必要證據，復為同法第244條第1項
    第4款及第2項所明定。是當事人提起上訴，如以原審判決有
    不適用法規或適用不當為理由時，其上訴狀應有具體之指摘
    ，並揭示該法規之條項或其內容；如以原審判決有行政訴訟
    法第243條第2項所列各款情形為理由時，其上訴狀應揭示合
    於該條款之事實。上訴狀或理由書如未依上述方法表明，或
    其所表明者顯與上開法條規定之違背法令情形不相合時，即
    難認為已合法表明上訴理由，其上訴自非合法。
二、緣被上訴人以上訴人未申請經營移民業務許可，於民國（下
    同）97年4月16日及同年6月13日在網路（網址http：//www.
    asia-america.org）刊登移民美國之移民廣告，內容涉及行
    為時入出國及移民法第47條第1項之移民業務，違反行為時
    入出國及移民法第46條第1項規定，乃依同法第55條及「違
    反入出國及移民法及臺灣地區與大陸地區人民關係條例案件
    裁罰基準表」規定，以97年7月23日內授移移管京字第09710
    31903號處分書處上訴人罰鍰新臺幣60萬元。上訴人不服，
    循序提起行政訴訟，經原審法院判決駁回後，提起本件上訴
    。
三、上訴意旨雖主張：上訴人廣告所論述之RN及J-1簽證，均未
    涉及「移民」，所辦業務亦與我國移民法第47條之業務無關
    ，廣告上文字，亦無用詞涉及移民法第47條之業務，不構成
    處罰之要件；原判決誤解移民法規定之涵義，亦未深入調查
    本件事實，係錯誤認定；違規主體應係「中美企業集團」，
    原判決竟處罰上訴人，係處罰主體錯誤；原判決將不構成違
    規之行為，認為違規加以處罰，係觀點錯誤；原判決將列為
    非移民之護士簽證及訪客簽證誤認為移民簽證，又將不構成
    違規之行為，認為違規加以處罰，而有行政訴訟法第243條
    第1項判決不適用法律之違法等語。惟原判決已以：上訴人
    於網址http：//www.asia-america.org/之網站刊登移民業
    務相關廣告，於97年4月16日所刊載「美國醫院實習-J-1工
    作簽證」，內容包含「一旦考上RN執照，…並且協助辦理綠
    卡」，另載明辦理流程、簽證時間約需2個月、付款方式、
    應備文件等，又上訴人於97年6月13日於廣告網頁刊載包括
    「一旦你考上RN執照，本公司的律師團隊立即為你轉換身分
    ，讓您安心留在加州長期發展。美國RN證照保證班…美國律
    師辦理工卡…申請綠卡，總數NTD554000」，而代辦居留、
    定居或永久居留業務，代辦非觀光旅遊之停留簽證業務，均
    屬行為時入出國及移民法第47條第1項之移民業務，上訴人
    廣告為不特定人辦理工作簽證、申請綠卡居留，廣告用語明
    確，其招攬移出國外之移民業務旨意甚明；系爭廣告明列上
    訴人「南灣企管顧問有限公司」名稱，網站內容並有關於「
    南灣」之介紹內容，足徵上訴人確實於系爭網站上刊登廣告
    並無違誤，至於該網站是否為上訴人所有與其是否在網站刊
    登廣告行為無涉，不影響上訴人刊登廣告行為之認定；美國
    J-1工作簽證依美國移民法非屬移民簽證，但依行為時我國
    之入出國及移民法第47條第1項第2款，J-1工作簽證既非觀
    光旅遊之停留簽證，自屬該條項所規定之移民業務範圍；刊
    登廣告即屬於營業行為，蓋以廣告刊登之目的即在招攬業務
    ，且上訴人若無營業之準備，自不可能刊登廣告招攬生意，
    且廣告之效益即在於隨時有相對人可能與上訴人簽約辦理移
    民業務，上訴人若尚未開始營業，亦不可能辦理相關業務等
    語，論述其判斷之理由，並就上訴人之主張，何以不足採取
    ，分別予以指駁甚詳。觀諸前開上訴理由，仍執與起訴意旨
    略同且經原審不採之陳詞及歧異見解，就原審取捨證據、認
    定事實及適用法律之職權行使，指摘為不當，並就原審已論
    斷者，泛言論斷錯誤，核與所謂原判決「違背法令」之情形
    顯不相當，尚難認對原判決之如何違背法令已有具體之指摘
    。依首開規定及說明，應認其上訴為不合法。
四、依行政訴訟法第249條第1項前段、第104條、民事訴訟法第9
    5條、第78條，裁定如主文。
中    華    民    國    98    年    9     月    24    日
                    最高行政法院第七庭
                        審判長法官  藍  獻  林
                              法官  廖  宏  明
                              法官  張  瓊  文
                              法官  姜  素  娥
                              法官  林  文  舟
以  上  正  本  證  明  與  原  本  無  異
中    華    民    國    98    年    9     月    25    日
                              書記官  邱  彰  德


司法院資訊處製作；財團法人民間司法改革基金會備份。
